臺灣嘉義地方法院刑事判決　　　　　　　 100年度易字第91號
公　訴　人　臺灣嘉義地方法院檢察署檢察官
被　　　告　吳定昌
上列被告因竊盜案件，經檢察官提起公訴（99年度偵字第8544、
8943、9110號），被告於本院行準備程序時就犯罪事實為有罪之
陳述，經本院改依簡式審判程序審理，判決如下：
    主  文
吳定昌犯如附表所示之罪，均累犯，各處如附表所示之刑。應執
行有期徒刑貳年。
    犯 罪 事 實
一、吳定昌前因竊盜案件，經本院以96年度嘉簡字第710 號判處
    有期徒刑6 月減為有期徒刑3 月確定，以96年度易字第722
    號判處應執行有期徒刑1 年10月確定，上開案件嗣經本院裁
    定應執行有期徒刑2 年確定，於民國98年9 月16日縮短刑期
    假釋出監並付保護管束，於同年10月9 日保護管束期滿假釋
    未經撤銷而執行完畢。詎不知悔改，因缺錢花用，復意圖為
    自己不法之所有，於附表編號1 至7 所示之時地，竊取張巧
    玫等人之財物（時間、地點、行竊方法、被害人、竊得財物
    均如附表所示）。嗣經張巧玫、許蘇銀宮分別報警，經調閱
    監視錄影畫面而查獲，吳定昌於有偵查職權之機關或公務員
    發覺前，即主動向承辦竊盜案件之員警供出尚有附表編號2
    至5 、7 之竊盜事實，自首並接受裁判。
二、案經嘉義市政府警察局第一分局、第二分局報告臺灣嘉義地
    方法院檢察署檢察官偵查起訴。
    理  由
一、本件被告吳定昌所犯非死刑、無期徒刑、最輕本刑為3 年以
    上有期徒刑之罪，或高等法院管轄第一審案件，其於準備程
    序進行中，就被訴事實為有罪之陳述，經本院告知簡式審判
    程序之旨，並聽取檢察官及被告之意見後，裁定進行簡式審
    判程序。
二、上開犯罪事實迭據被告於警詢、偵訊及本院審理時坦承不諱
    ，核與附表編號1 至7 所示被害人等人於警詢之證述相符，
    復有被告帶同員警至現場陳述犯罪事實經過之相片、監視錄
    影照片、查獲照片、自願搜索同意書、搜索扣押筆錄、扣押
    物品目錄表、被害報告單、贓物認領保管單等在卷可稽，足
    認被告之任意性自白與事實相符。從而，本件事證明確，被
    告犯行堪予認定，應依法論科。
三、被告行為後，刑法第321 條已有修正，應依刑法第2 條之規
    定，為新舊法比較。而該條刪除第1 項第1 款「夜間」之規
    定，修法後，被告就附表編號6 於日間侵入住宅竊盜之行為
    ，亦成立第321 條第1 項第1 款之加重竊盜罪，故修法後較
    為不利；另該條修正後之法定刑增訂為「得併科新臺幣10萬
    元以下罰金」，此罰金刑為原法定刑所無，修正生效後，得
    併科罰金，對行為人較為不利，從而，經新舊法比較結果，
    此部分以適用舊法較有利於被告。
四、故核被告就附表編號1 至7 所為，均係犯刑法第320 條第1
    項之竊盜罪。被告所犯前揭7 罪，犯意各別，行為互殊，應
    予分論併罰。又被告有犯罪事實欄所述之前科，於98年9 月
    16日縮短刑期假釋出監並付保護管束，於同年10月9 日保護
    管束期滿假釋未經撤銷而執行完畢，有臺灣高等法院被告前
    案紀錄表1 份在卷可參，其於受有期徒刑之執行完畢後5 年
    內故意再犯本件有期徒刑以上之刑之各罪，均為累犯，應分
    別依刑法第47條第1 項規定，加重其刑。另附表編號2 至5
    、7 之犯罪事實，被告於有偵查職權之機關或公務員發覺前
    ，即主動向承辦竊盜案件之員警供出竊盜事實，自首並接受
    裁判等情，有警詢筆錄、本院公務電話紀錄2 份在卷可稽（
    見本院卷第17、18頁），爰依刑法第62條前段規定，減輕其
    刑，並依法先加後減之。
五、爰審酌被告高職畢業之智識程度，犯後坦承犯行，態度尚可
    ，正值青壯，被告前有多次竊盜之前案紀錄，有臺灣高等法
    院被告前案紀錄表1 份附卷足參，素行不佳，竟仍不思勞動
    獲取報酬而竊取他人財物，被告所竊取之財物數額分別如附
    表所示，被害人等受有損害等一切情狀，分別量處如主文所
    示之刑。復考量刑罰兼具「報應主義」及「預防主義」之雙
    重目的，故應於量刑之時，應同時衡酌上開2 項目的妥適決
    之，本院審酌被告犯罪態樣相同、犯罪之次數與時間之長短
    、是否曾遭發覺犯行而仍未停止犯罪、需多久執行期間而得
    期待其日後不再為此種犯罪等個人情狀，檢察官請求量處應
    執行有期徒刑2 年等情，依刑法第51條第5 款（係採限制加
    重原則，而非累加原則），定其應執行刑，以期罪責相當。
六、公訴意旨雖以被告有竊盜犯罪習慣，僅藉刑之執行實不足以
    根絕其劣根性請求併予諭知應於刑之執行前令入勞動場所強
    制工作等語。惟按18歲以上之竊盜犯、贓物犯，有犯罪之習
    慣，且宣告之應執行之刑達1 年以上者，得於刑之執行前，
    令入勞動場所強制工作，竊盜犯贓物犯保安處分條例第2 條
    第4 項、第3條 第1 項定有明文。故竊盜犯及與竊盜案件有
    關之贓物犯，其保安處分之宣告及執行，係刑法第90條關於
    保安處分規定之特別法，自應優先適用，此觀同條例第1 條
    之規定自明（最高法院97年度臺非字第222 號判決參照）。
    是18歲以上之竊盜犯，有犯罪之習慣，且宣告之應執行之刑
    達1 年以上者，得於刑之執行前，優先依竊盜犯贓物犯保安
    處分條例之相關規定，令入勞動場所強制工作。本件被告雖
    犯7 次竊盜犯行，惟查被告前雖於94年間因竊盜案件，經本
    院判處有期徒刑4 月，於94年8 月4 日執行完畢後，嗣近2
    年後，始再犯前案竊盜案件，經本院以96年度嘉簡字第710
    號判處有期徒刑6 月減為有期徒刑3 月確定、以96年度易字
    第722 號判處應執行有期徒刑1 年10月確定，上開2 案件並
    經定應執行有期徒刑2 年，於98年9 月16日縮短刑期假釋出
    監並付保護管束，於同年10月9 日保護管束期滿假釋未經撤
    銷而執行完畢，有臺灣高等法院被告前案紀錄表在卷可查。
    而被告辯稱本案發生前工作順利，因家裡因素及父親過世始
    再犯本案，且於前案執行完畢距本案再犯竊盜罪已逾6 月以
    上，況本案均屬普通竊盜，參諸被告行竊手段均屬平和，並
    未持兇器為之，且於犯後亦自首5 次竊盜犯行，難認前開徒
    刑之執行無法達教化、懲治之效果，是依卷附事證，綜合被
    告行為之嚴重性、所表現之危險性及對其未來行為之期待性
    等情研判，尚不足以認定其有犯竊盜罪之習慣，亦不足認定
    其具有高度危險性、未來行為無可期待，故本院認給予被告
    如主文所示之適當徒刑處罰，已足收懲儆之效，並無藉由保
    安處分之強制工作方式以達教化與治療目的之必要，倘遽令
    被告入勞動場所強制工作，實屬過當而有違比例原則，爰不
    為令入勞動場所強制工作之諭知，併予敘明。
據上論斷，應依刑事訴訟法第273條之1第1項、第299條第1項前
段，刑法第2 條第1 項前段、第320 條第1 項、第47條第1 項、
第62條前段、第51條第5 款，刑法施行法第1 條之1 第1 項、第
2 項前段，判決如主文。
本案經檢察官林俊良到庭執行職務。
中    華    民    國   100    年    4     月    29    日
                  刑事第四庭  法  官  梁淑美
以上正本證明與原本無異。
如不服本判決應於收受判決後10日內向本院提出上訴書狀，並應
敘述具體理由；其未敘述上訴理由者，應於上訴期間屆滿後20日
內向本院補提理由書（均須按他造當事人之人數附繕本）「切勿
逕送上級法院」。告訴人或被害人如對於本判決不服者，應具備
理由請求檢察官上訴，其上訴期間之計算係以檢察官收受判決正
本之日期為準。
中    華    民    國   100    年    4     月    29    日
                              書記官  林金福
附錄論罪法條全文：
刑法第320條第1項
意圖為自己或第三人不法之所有，而竊取他人之動產者，為竊盜
罪，處5年以下有期徒刑、拘役或5百元以下罰金。
附表
┌──┬────┬─────┬───┬──────────┬─────────┐
│編號│時間    │地點      │被害人│行為方式及被害物品  │所犯罪名及所處之刑│
│    │        │          │      │                    │                  │
├──┼────┼─────┼───┼──────────┼─────────┤
│1   │99年6 月│嘉義市仁愛│張巧玫│於左列時間、地點，趁│犯竊盜罪，累犯，處│
│    │24日晚上│路411 號「│      │店內無人看管之際，徒│有期徒刑柒月。    │
│    │10時許  │宇新運動用│      │手竊取左列被害人之手│                  │
│    │        │品社」    │      │提包（內有隨身碟2 個│                  │
│    │        │          │      │、SD記憶卡1 張、行動│                  │
│    │        │          │      │電話1 支、美國西南銀│                  │
│    │        │          │      │行支票、筆記本3 本、│                  │
│    │        │          │      │網路通話系統盒1個） │                  │
├──┼────┼─────┼───┼──────────┼─────────┤
│2   │99年7 月│嘉義市忠義│蕭惠如│於左列時間、地點徒手│犯竊盜罪，累犯，處│
│    │12日晚上│街152 號前│      │掀開被害人停放於左列│有期徒刑陸月。    │
│    │7 時許  │          │      │地點機車之置物箱，徒│                  │
│    │        │          │      │手竊取背包1 只（內有│                  │
│    │        │          │      │現金新臺幣【下同】  │                  │
│    │        │          │      │48000 元、存摺2 本、│                  │
│    │        │          │      │印章1 個）          │                  │
├──┼────┼─────┼───┼──────────┼─────────┤
│03  │99年8 月│嘉義市體育│林昇平│於左列時間、地點，見│犯竊盜罪，累犯，處│
│    │15日下午│路11-1號旁│      │店內鐵門未完全關上之│有期徒刑肆月。    │
│    │2 時許  │鐵皮屋（「│      │際，徒手竊取櫃檯內被│                  │
│    │        │蕾斯鮮奶酪│      │害人所有之現金2000元│                  │
│    │        │」）店內  │      │                    │                  │
├──┼────┼─────┼───┼──────────┼─────────┤
│04  │99年9 月│嘉義市忠孝│蔡宜君│於左列時間、地點，見│犯竊盜罪，累犯，處│
│    │11日下午│路213 號早│      │店內鐵門未完全關上之│有期徒刑伍月。    │
│    │1 時40分│餐店      │      │際，徒手竊取被害人所│                  │
│    │許      │          │      │有手提包1 只（內有現│                  │
│    │        │          │      │金7000元）          │                  │
├──┼────┼─────┼───┼──────────┼─────────┤
│05  │99年9 月│嘉義市仁愛│林慧珍│於左列時間、地點，趁│犯竊盜罪，累犯，處│
│    │19日晚上│路225 號美│      │被害人外出之際，徒手│有期徒刑肆月。    │
│    │10時許  │髮店      │      │竊取被害人所有置於店│                  │
│    │        │          │      │內櫃檯抽屜內之現金  │                  │
│    │        │          │      │1800元              │                  │
├──┼────┼─────┼───┼──────────┼─────────┤
│06  │99年10月│嘉義市仁愛│許蘇銀│於左列時間、地點，趁│犯竊盜罪，累犯，處│
│    │17日下午│路293 巷12│宮    │被害人在門口睡覺不及│有期徒刑柒月。    │
│    │3 時14分│號住處    │      │注意之際，侵入屋內（│                  │
│    │許      │          │      │侵入住宅部分未據告訴│                  │
│    │        │          │      │），徒手竊取被害人所│                  │
│    │        │          │      │有置於抽屜內之行動電│                  │
│    │        │          │      │話2 支及皮夾1 只（內│                  │
│    │        │          │      │有現金19000 元、身分│                  │
│    │        │          │      │證、信用卡、健保卡、│                  │
│    │        │          │      │駕駛執照、行車執照）│                  │
├──┼────┼─────┼───┼──────────┼─────────┤
│07  │99年10  │嘉義市民國│閻麟英│於左列時間、地點，趁│犯竊盜罪，累犯，處│
│    │月18日下│路139 號「│      │店內無人之際，徒手竊│有期徒刑肆月。    │
│    │午1 時30│大傻包子店│      │取被害人所有置於抽屜│                  │
│    │分許    │」        │      │內之現金1400元。    │                  │
└──┴────┴─────┴───┴──────────┴─────────┘